# 房地产企业将自己开发的房产无偿提供给职工住宿，如何账务处理

提问人：eyesonme765 时间：2018-07-30 11:40:23
房地产企业将自己开发的房产无偿提供给职工住宿，如何进行账务处理，是有开发成本转入固定资产吗

回答人：chenyiwei
如果确定将长期作为职工宿舍使用，在可预见的未来不会对外出售或出租，则应按实际成本从开发产品转入固定资产。计提折旧时应计入“管理费用——非货币性福利”。

提问人：eyesonme765 时间：2018-07-30 21:59:53
还有这种情况下计算增值税是视同销售吗？

回答人：chenyiwei
我理解是。增值税视同销售，所得税不视同销售。